【裁判字號】    99,聲,56
【裁判日期】    990730
【裁判案由】    停止執行
【裁判全文】
臺灣高等法院臺中分院民事裁定  99年度聲字第56號
聲  請  人
即再審原告  乙○○
相  對  人
即再審被告  甲○○
上列當事人間因本院99年度再字第11號事件，聲請停止強制執行
之執行，本院裁定如下：
    主  文
聲請人供擔保新臺幣伍拾萬元後，台灣彰化地方法院99年度司執
字第21338號執行事件之強制執行程序，於本院99年度再字第11
號清償債務事件判決確定前，應暫予停止。
    理  由
一、按有回復原狀之聲請，或提起再審或異議之訴，或對於和解
    為繼續審判之請求，或提起宣告調解無效之訴、撤銷調解之
    訴、或對於許可強制執行之裁定提起抗告時，法院因必要情
    形，或依聲請定相當並確實擔保，得為停止強制執行之裁定
    ，強制執行法第十八條第二項定有明文。又按法院依強制執
    行法第十八條第二項定擔保金額而准許停止強制執行之裁定
    者，該項擔保係備供債權人因停止執行所受損害之賠償，其
    數額應依標的物停止執行後，債權人未能即時受償或利用該
    標的物所受之損害額，或其因另供擔保強制執行所受之損害
    額定之，非以標的物之價值或其債權額為依據（最高法院86
    年度台抗字第442號裁判參照）。
二、本件聲請人以其經向本院提起99年度再字第11號清償債務訴
    訟，現由本院審理中為理由，聲請裁定停止台灣彰化地方法
    院99年度司執字第21338號執行事件（下簡稱系爭執行案件
    ）之強制執行程序。經本院調取前揭執行卷宗，並參酌本院
    再審案卷後，認為本件之聲請，為有理由。次應審酌者為其
    擔保金額，茲分述如下：查系爭執行案件其執行標的物為本
    金新台幣（下同）3,333,333元，有聲請人之聲請強制執行
    書狀附系爭執行案件卷宗可稽。又依各級法院辦案期限實施
    要點規定，第二審為2年、第三審為1年（按本案訴訟可上訴
    至第三審）。則預估本件再審訴訟確定約需時為：二審：2
    年、三審：1年，合計為3年，且應以法定遲延利息即週年利
    率5％計算其損害，則故本件若准予停止執行，抗告人未能
    即時受償其所受損害為500,000元（計算式3,333,3335％
    3＝500,000；小數點以下，四捨五入），並應以該金額為
    擔保金，始為允當。是應命聲請人為相對人提供50萬元擔保
    後，准予停止系爭執行案件之執行。
三、爰依強制執行法第十八條第二項，裁定如主文。
中    華    民    國    99    年    7     月    30    日
          民事第一庭    審判長法  官  吳 火 川
                              法  官  胡 景 彬
                              法  官  陳 繼 先
以上正本係照原本作成。
如不服本裁定應於裁定送達後10日內向本院提出抗告理由狀（須
按他造人數附具繕本），並繳納抗告裁判費新台幣1,000元。
                              書記官  陳 三 軫
中    華    民    國    99    年    7     月    30    日
                                                      Ｓ

司法院資訊處製作；財團法人民間司法改革基金會備份。
